臺灣新北地方法院板橋簡易庭民事簡易判決
111年度板簡字第194號
原      告  洪琬羚  

被      告  邱揚哲  



上當事人間請求侵權行為損害賠償事件，原告提起刑事附帶民事
訴訟，經本院刑事庭於中華民國110年8月13以110年度附民字第4
64號裁定移送前來，於中華民國111年6月17日言詞辯論終結，本
院判決如下：
    主  文
被告應給付原告新臺幣壹拾貳萬元，及自民國一百一十一年八月
十四日起至清償日止，按年息百分之五計算之利息。
訴訟費用由被告負擔。
本判決得假執行。但被告如以新臺幣壹拾貳萬元為原告預供擔保
，得免為假執行。
    事 實 及 理 由
一、原告起訴主張：被告能預見一般人取得他人金融帳戶之目的
    ，常利用作為財產犯罪工具之用，俾於取得贓款及掩飾犯行
    不易遭人追查，竟仍基於幫助洗錢及詐欺取財之不確定故意
    ，於民國109年10月間某日，將其所申辦臺灣中小企業銀行
    帳號000-00000000000號帳戶（下稱本案帳戶）網路銀行帳
    號、密碼等資料，提供給真實姓名年籍不詳、綽號「肉」之
    人所屬詐欺集團使用。嗣詐欺集團成員取得上開資料後，即
    意圖為自己不法之所有，基於詐欺取財及洗錢之犯意聯絡，
    於109年1月15日15時38分許，以投資網站「Bittrex」投資
    名義詐欺，致原告陷於錯誤，依指示於109年1月26日16時40
    分許、16時40分許及1時2分許，各匯款新臺幣（下同）5萬
    元、4萬元、3萬元合計12萬元至本案帳戶，旋遭詐欺集團成
    員轉出一空，以此方式掩飾及隱匿詐欺犯罪所得之去向及所
    在。嗣因原告察覺有異而報警處理。為此，爰依侵權行為損
    害賠償之法律關係，請求被告給付原告12萬元及自起訴狀繕
    本送達翌日起至清償日止，按年息5%計算利息，並陳明願供
    擔保，請准宣告假執行，被告復因上開提供帳戶予犯罪集團
    使用之幫助詐欺犯行經本院刑事庭於110年7月1日以110年度
    金簡字第39號刑事判決判處有期徒刑3個月，如易科罰金，
    以1,000元折算1日確定在案，並有上開刑事卷宗附卷可稽，
    是故被告與前開提供帳戶幫助詐欺之犯行及實行共同詐欺取
    財行為與原告財產上受有損害間，顯有相當因果關係，原告
    之主張堪信為真實。
二、按「違反保護他人之法律，致生損害於他人者，負賠償責任
    。但能證明其行為無過失者，不在此限。」、「數人共同不
    法侵害他人之權利者，連帶負損害賠償責任」，民法第184
    條第2項、第185條第1項前段分別定有明文。本件被告與姓
    名年籍不詳之詐欺集團成員就本件事實主觀上有意思之聯絡
    ，客觀上亦有行為之分擔，而共同為詐欺犯罪行為，已如前
    述，自係共同違反保護他人之法律（刑法），致生損害於原
    告，依前揭民法第184條第2項及第185條第1項之規定，被告
    與詐欺集團對原告自應負連帶損害賠償責任，而原告因被告
    與詐欺集團共同詐欺之行為，使因而受有12萬元之財產上損
    害，業經本院認定如上，則原告請求被告賠償財產權損害12
    萬元，即屬有據。
三、從而，原告依侵權行為損害賠償之法律關係，請求被告給付
    如主文第1項所示之金額，即無不合，應予准許。
四、本件係就民事訴訟法第427條第1項至第4項訴訟適用簡易程
    序所為被告敗訴判決，爰依職權宣告假執行及被告得供相當
    擔保金額而免為假執行。
中　　華　　民　　國　　111 　年　　7 　　月　　22　　日
                        臺灣新北地方法院板橋簡易庭
                              法  官  李昭融
以上正本係照原本作成。
如不服本判決，應於送達後20日內，向本庭（新北市○○區○○路○
段00巷0號）提出上訴狀並表明上訴理由，如於本判決宣示後送
達前提起上訴者，應於判決送達後20日內補提上訴理由書（須附
繕本）。如委任律師提起上訴者，應一併繳納上訴審裁判費。
中　　華　　民　　國　　111 　年　　7 　　月　　22　　日
                              書記官  劉美蘭